臺灣宜蘭地方法院刑事判決　　　　　　　　94年度易字第18號
公　訴　人　臺灣宜蘭地方法院檢察署檢察官
被　　　告　甲○○　男　27歲.
　　　　　　丁○○　男　23歲.
上列被告等因竊盜案件，經檢察官提起公訴（93年度偵字第3601
、3611號）及移送併辦（94年度偵字第100 號），本院判決如下
：
    主  文
甲○○共同連續踰越安全設備竊盜，累犯，處有期徒刑玖月。
丁○○共同踰越安全設備竊盜，處有期徒刑陸月，如易科罰金，
以參佰元折算壹日。
    事  實
一、甲○○前有多竊盜前科，且因妨害自由案件經本院判處有期
    徒刑5月確定，甫於93年5月23日執行完畢，詎其猶不知悔改
    ，竟基於意圖為自己不法所有之概括犯意，連續為下列竊盜
    犯行：
（一）於93年10月25日15時許，與丁○○共同基於意圖為自己不
      法所有之犯意聯絡，一同前往四周以鐵製柵欄圍起之宜蘭
      縣頭城鎮新建里資源回收站，先由甲○○翻越上開鐵製柵
      欄之安全設備進入該資源回收站內，徒手竊取該資源回收
      站所有之白鐵管約10公斤、鋁框約3公斤，並將該白鐵管
      、鋁框遞交給在外接應之丁○○，由丁○○將之搬運置放
      於其所騎駛車號RC3—661號機車前腳踏板上，嗣於得手後
      正欲離開現場之際，為該資源回收站義工己○○所發現並
      報警，始為警循線查知上情。
（二）於93年10月31日凌晨零時30分許，在宜蘭縣頭城鎮○○街
      35號建物騎樓下，徒手竊取庚○○所有之白鐵條約20公斤
      ，並將之搬運置放於其所騎駛車號LU8—118號機車前腳踏
      板上，嗣於得手後正欲離開現場之際，為庚○○所發現並
      報警，始為警循線查知上情。
（三）於93年11月13日9時30分許，前往四周以鐵製柵欄圍起之
      宜蘭縣頭城鎮○○路9號倉庫建物外空地，翻越上開鐵製
      柵欄之安全設備進入該空地內，徒手竊取乙○○所有之角
      鐵，並先將10數支角鐵丟至柵欄外，惟正於竊取搬運其他
      角鐵之際，即為乙○○所發現，甲○○見狀便逃離現場而
      未得手，嗣經乙○○報警，始為警循線查知上情。
（四）於94 年1月2日9時45分許，與魏林玄（檢察官另行偵辦中
      ）共同基於意圖為自己不法所有之犯意聯絡，一同前往宜
      蘭縣頭城鎮○○路○段418 巷37號建物前空地，共同徒手
      竊取丙○所有之白鐵製鐵捲門1 捲，並將之搬運置放於渠
      等所騎駛車號LU8—118號機車前腳踏板上，得手後正欲離
      開現場之際，為李賴數心所發現攔阻並報警，甲○○當場
      為警方逮捕，魏林玄則趁隙逃逸。
二、案經宜蘭縣警察局礁溪分局報請臺灣宜蘭地方法院檢察署檢
    察官偵查起訴及移送併辦。
    理  由
一、上揭犯罪事實，迭據被告甲○○、丁○○於警詢、偵訊及本
    院審理時坦承不諱，核與證人即被害人庚○○、乙○○、丙○；證人即目擊者己○○、李賴數心；證人即共犯魏林玄等
    人證述之情節相符，並有宜蘭縣警察局礁溪分局94 年1月29
    日警礁刑字第0940006508號函覆之宜蘭縣頭城鎮新建里資源
    回收站、宜蘭縣頭城鎮○○街35號建物騎樓、宜蘭縣頭城鎮
    ○○路9 號倉庫建物外空地之照片15張及被害人丙○所出具
    之贓物認領保管單1件、宜蘭縣頭城鎮○○路○段418巷37號
    建物前空地之照片4 張在卷可稽。依此，足徵被告甲○○、
    丁○○上開自白確與事實相符，本件事證已臻明確，被告甲○○、丁○○之犯行均堪予認定，均應依法論科。
二、按刑法第321條第1項第2款規定將「門扇」、「牆垣」、「
    其他安全設備」並列，所謂「門扇」指分隔住宅或建築物內
    外之間之出入口大門；「牆垣」指以土、磚、石所作成之圍
    牆；「其他安全設備」，指門扇、牆垣以外，依通常觀念足
    認為防盜之一切設備。因此，於住宅建物外所設置之鐵製圍
    籬，依社會通常觀念，自足作為防止竊盜之設備，而屬上揭
    「安全設備」之範疇。故核被告甲○○、丁○○犯罪事實一
    （一）之所為，係犯刑法第321 條第1項第2款之踰越安全設
    備竊盜既遂罪，公訴人認為係犯同法第320條第1項之竊盜罪
    ，尚有未洽，惟其基本事實同一，本院自應予以審理，並變
    更起訴法條；被告甲○○犯罪事實一（二）之所為，係犯刑
    法第320條第1項之竊盜既遂罪；被告甲○○犯罪事實一（三
    ）之所為，係犯刑法第321條第2項、第1項第2款之踰越安全
    既遂罪，尚有未洽，惟其基本事實同一，本院自應予以審理
    ，並變更起訴法條；被告甲○○犯罪事實一（四）之所為，
    係犯刑法第320條第1項之竊盜既遂罪。被告甲○○與被告丁○○間，就犯罪事實一（一）之犯行；被告甲○○與魏林玄
    間，就就犯罪事實一（四）之犯行，互有犯意聯絡，行為分
    擔，應論以共同正犯。被告甲○○先後多次竊盜行為，均時
    間緊接，方法相同，觸犯基本構成要件相同之罪名，顯係基
    於概括犯意反覆為之，應依連續犯之規定論以一踰越安全設
    備竊盜既遂罪，並依法加重其刑。公訴人認為被告甲○○犯
    罪事實一（一）至（三）之3 次犯行，均犯意各別，應予分
    論併罰，然查被告甲○○雖曾於檢察官偵訊時及本院行準備
    程序時陳稱「我都是經過看到，臨時起意竊盜」等語（見臺
    灣宜蘭地方法院檢察署93年度偵字第3611號卷第18頁、本院
    卷第17頁），惟其於審判期日時亦陳稱「我本來就想要偷白
    鐵類的製品、本來就想有機會就偷，所以我看到有機會可以
    偷，就下手偷。」（見本院卷第51、75頁），且參酌被告甲○○各次行竊時間相距不遠、行竊手段相同、行竊財物內容
    類似等情狀，足見其於偵訊及準備程序中所言，僅係針對各
    次行竊行為之著手決意為說明，其真意並非係針對各次竊盜
    行為之關係為陳述，依此，自堪認定被告甲○○確係基於一
    反覆竊盜之概括犯意，於見到可行竊之機會時，便決意著手
    行竊，其各次竊盜犯行，並非無關之偶發事件，則公訴人上
    開認定自有未洽。又被告甲○○前因妨害自由案件經本院判
    處有期徒刑5月確定，甫於93年5月23日執行完畢之事實，有
    卷附之臺灣高等法院被告前案紀錄表1 件（被告甲○○部分
    ）可資參照，其於有期徒刑之執行完畢後，五年以內再犯有
    期徒刑以上之本罪，為累犯，應依法遞加重其刑。爰審酌被
    告甲○○、丁○○之素行、智識程度；犯罪之動機、目的、
    手段、所得財物價值；犯後已坦承犯行，態度尚佳；被告甲○○前有多次竊盜犯行，經法院判處罪刑並執行完畢後（參
    見上開臺灣高等法院被告前案紀錄表），仍不知悔改，再為
    本件連續踰越安全設備竊盜犯行，惡性非輕；被害人所受損
    害等一切情狀，分別量處如主文所示之刑，並就被告丁○○
    部分，諭知易科罰金之折算標準，以示警懲。
三、檢察官移請併案審理部分（94 年度偵字第100號），雖未及
    於起訴書中論列，但此部分與已論列之部分，有連續犯之裁
    判上一罪之關係，為起訴效力所及，自應併予審理。
四、臺灣宜蘭地方法院檢察署94 年度偵字第631號案件移送併案
    審理意旨略以：被告甲○○意圖為自己不法之所有，於94年
    1 月4日14時許，在宜蘭縣頭城鎮○○路○段461巷49號後方
    ，徒手竊取戊○○所有之不鏽鋼門1 扇，因認被告甲○○此
    部分亦涉犯刑法第320條第1項之竊盜罪嫌，且與前揭起訴部
    分有連續犯之裁判上一罪關係而移送本院併案審理等語，惟
    按於直系血親、配偶、同財共居親屬或其他五親等內血親或
    三親等內姻親之間，犯竊盜罪章之罪者，須告訴乃論；告訴
    乃論之罪，未經告訴者，應諭知不受理之判決，刑法第 324
    條第2 項、刑事訴訟法第303條第3款分別定有明文。經查被
    告甲○○與前揭公訴人所指竊盜被害人戊○○間，有旁系姻
    親三親等關係之事實，已據被害人戊○○、被告甲○○分別
    陳明在卷（見臺灣宜蘭地方法院檢察署94 年度偵字第631號
    卷第19、21頁），復有法務部戶役政連結作業系統查詢資料
    2 件附卷可資佐證（見本院卷第59、63頁），則依前舉刑法
    第324條第2項規定，被告甲○○所涉犯此部分竊盜犯行，即
    須告訴乃論，而被害人戊○○已迭於警詢及檢察官偵訊時表
    明「不願對被告甲○○提出竊盜告訴」之旨（見宜蘭縣警察
    局礁溪分局警礁刑字第094000741號刑案偵查卷第3頁、臺灣
    宜蘭地方法院檢察署94 年度偵字第631號卷第20頁），則依
    前述刑事訴訟法第303條第3款之規定，檢察官若就此部分提
    起公訴，法院即應為不受理之判決。換言之，就此未經合法
    告訴之併案事實，本院無從為科刑之判決，其與已經起訴之
    有罪部分，自無犯罪事實一部與全部關係可言，本院無從併
    予審理，應退由檢察官另為適當之處理，附此敘明。
據上論斷，應依刑事訴訟法第299 第1項前段、第300條，刑法第
28條、第56條、第321第1項第2款、第47條、第41條第1項前段，
罰金罰鍰提高標準條例第2條，判決如主文。
本案經檢察官陳嘉瑜到庭執行職務
中　　華　　民　　國　　94　　年　　4　　月　　 27　　日
                  臺灣宜蘭地方法院刑事第四庭
                      審判長法  官 林 惠 玲
                      　    法  官 蔡 仁 昭
                            法  官 劉 家 祥
以上正本證明與原本無異。
如不服本判決，應於判決送達後10日內，向本院提出上訴狀（應
附繕本）。
                            書記官 邱 淑 秋
中　　華　　民　　國　　94　　年　　4 　　月　　28　　日
附錄案論罪科刑法條全文：
刑法第321條第1項第2款
犯竊盜罪而有左列情形之一者，處六月以上、五年以下有期徒刑
：
二  毀越門扇、牆垣或其他安全設備而犯之者。
